【裁判字號】    89,易,316
【裁判日期】    890512
【裁判案由】    詐欺
【裁判全文】
臺灣桃園地方法院刑事判決                          八十九年度易字第三一六號
    公  訴  人    臺灣桃園地方法院檢察署檢察官
    被      告    甲○○
右列被告因詐欺案件，經檢察官提起公訴（八十八年度偵字第一七四九八號），本院
判決如左：
        主  文
甲○○連續意圖為自己不法之所有，以詐術使人將本人之物交付，處有期徒刑參月。
        事  實
一、甲○○與乙○○是多年之鄰居，甲○○明知已無支付能力，基於意圖為自己不法
    所有而詐取他人財物之概括犯意，於民國（下同）八十八年六月間某日，前往桃
    園縣八德市○○路○段二九二號乙○○所經營之上明資訊有限公司，向乙○○佯
    稱隔日結婚急需用錢為由，向乙○○調借新台幣（下同）三萬元，並言收受禮金
    後即為返還，乙○○陷於錯誤信以為真，當場交付三萬元；後於同年月下旬，甲
    ○○再至前揭地點，佯稱有朋友欲購買電腦，賣成後該貨款連同前揭借款可一併
    返還為由，致乙○○又陷於錯誤以為可行而准予當場取走電腦二部。嗣乙○○見
    甲○○未為還款，電話聯絡又一再以言詞拖延，詳加追問始知甲○○已將前揭借
    款及賣電腦所得消費殆盡，再循線連續至甲○○住家催款，甲○○始簽發本票三
    張，但亦未獲兌現，且甲○○於後即對欠款未再置理，至此乙○○催討無著始知
    受騙。
二、案經乙○○訴由桃園縣警察局八德分局報請台灣桃園地方法院檢察署檢察官偵查
    起訴。
          理  由
一、訊據被告甲○○，坦承於前開時、地，向乙○○借款及購買電腦之事坦承不諱，
    惟辯稱：並無詐欺之意思，因結婚之禮金全被伊父親收走，另電腦之錢伊先加以
    使用，由於當時資金週轉不靈導致無法還錢云云。惟查：（一）右揭事實業據告
    訴人乙○○迭於偵查及本院調查時所指訴歷歷，並有單據四紙及存證信函乙份在
    卷可稽。（二）被告所積欠之款項共計八萬六千三佰元，而其中三萬元是在其結
    婚前一天所借，且其答應在婚後馬上還錢，以被告能夠收取之禮金，其應能夠馬
    上還錢，但被告卻無償還任何款項；另被告在當月底又向告訴人購買二部電腦，
且以轉賣後所獲得之利潤必能夠償還先前之借款，然被告不但沒有給付電腦之款
    項，且將所販賣所得之款項花用殆盡。此外，被告自借款迄今，並無償還任何款
    項予告訴人。顯見被告於向告訴人乙○○借款、購買貨物之初，顯已明知其並無
    資力清償告訴人之款項，是其具有詐欺之意思甚明。綜上所陳，被告所辯，顯係
    卸責之詞，不足採信，被告犯行已事證明確，洵堪認定，應依法論科。
二、核被告甲○○所為，係犯刑法第三百三十九條第一項之詐欺取財罪。其先後多次
    犯行，時間緊接，構成要件相同，顯係基於概括犯意反覆為之，應依連續犯規定
    ，以一罪論並依法加重其刑。爰審酌被告犯罪之動機、目的、手段、品行、智識
    程度、所生危害及犯罪後態度等一切情狀，量處如主文所示之刑，以資懲儆。
據上論斷，應依刑事訴訟法第二百九十九條第一項前段，刑法第五十六條、第三百三
十九條第一項，罰金罰鍰提高標準條例第一條前段，判決如主文。
本案經檢察官魏雯祈到庭執行職務。
中      華      民      國       八十九     年    五     月      十二   日
                                臺灣桃園地方法院刑事第二庭
                                      法  官  張  益  銘
右正本證明與原本無異。
如不服本判決，應於判決送達後十日內向本院提出上訴狀( 應附繕本 )，上訴於
臺灣高等法院。
                                    書記官   黃文琪
中        華        民        國   八十九   年   五   月    十五    日
附論罪科刑依據之法條：
刑法第三百三十九條第一項：
意圖為自己或第三人不法之所有，以詐術使人將本人或第三人之物交付者，處五年以
下有期徒刑、拘役或科或併科一千元（已提高十倍為一萬元）以下罰金。


司法院資訊處製作；財團法人民間司法改革基金會備份。
